臺灣板橋地方法院刑事判決　　　　　　　　　　　　九十一年度易字第二二七一號
　　公　訴　人　臺灣板橋地方法院檢察署檢察官
　　被　　　告　甲○○　男　五.
右列被告因妨害秩序案件，經檢察官提起公訴（九十一年度偵字第一三二三三號），
本院判決如左：
    主  文
甲○○以文字公然煽惑他人犯罪，累犯，處有期徒刑肆月，如易科罰金以佰元折算
壹日。扣案之六合彩明牌捌份、解說單肆張沒收。
    事  實
一、甲○○有多次妨害秩序前科，嗣又於民國九十年間因賭博案件，經本院判處有期
    徒刑六月，如易科罰金以三百元折算一日，於九十年十一月二十三日准予易科罰
    金執行完畢，仍不知悔改，復於九十一年七月十七日下午四時許起，在臺北縣三
    重市○○○○道萬善同廣場之公共場所，手持一張文字解說單為往來之不特定人
    解說如何簽選六合彩賭博號碼，而公然以文字方式煽惑他人簽賭六合彩犯罪。嗣
    於當日下午五時三十分許，在上址為警當場查獲，除扣得其手持之解說單一張外
    ，並在其腳邊之紙箱內扣得其所有之六合彩明牌八份 (每份四張) 、解說單三張
    。
二、案經臺北縣政府警察局三重分局報請臺灣板橋地方法院檢察署檢察官偵查起訴。
    理  由
一、訊據被告甲○○否認有何煽惑他人犯罪犯行，辯稱：伊當時只有坐在那裡跟旁邊
    兩個人在講話，其中一個人拿著單子，他們在講號碼什麼什麼這樣子，伊跟他講
    這個不錯，這個還可以，扣案之六合彩明牌、解說單都不是伊的，伊沒有在賣明
    牌云云。經查：被告於警訊、偵查時，均不否認有於右揭時地向他人解說六合彩
    簽賭號碼之事實，參以證人即臺北縣政府警察局三重分局警員周金水到庭證稱：
    我先站在甲○○的附近等一下子，那時候很多人圍在他那邊，聽他解說明牌，‧
    ‧‧箱子就在他的胯下，在兩腳之間，他當時是坐著。 (問：你有看到有人付錢
    給他嗎？) 我看到他好像是找錢給別人，因為那時我還滿遠的，我走過去，他還
    在那邊解說明牌，我聽了一、二分鐘，才抓他。我先拿他的箱子，我很確定那是
    他的箱子，因為都是他在動那個箱子的東西，如果是別人的東西不可能放在他的
    腳下，然後請他到我們派出所。 (問：你站在他附近聽的時候，有看到他拿明牌
    給別人？) 那時他在解說，人很多都圍著他聽他解說，我在遠遠的地方有看到他
    拿錢給別人的動作，我站在他旁邊時，只有看到他拿解說單在解說。 (問：移送
    資料的四張解說單，是在哪裡查到？) 一張他拿在手上，其他的他放在箱子裡，
    明牌也放在箱子裡等語 (見本院九十一年十一月十四日訊問筆錄) ，可見被告當
    時確有手持解說單為往來之不特定人解說如何簽選六合彩賭博號碼之事實，且扣
    案之六合彩明牌八份 (每份四張) 、解說單四張亦確屬被告所有無訛。是被告前
    揭所辯無非避重就輕之詞，不足採信，本件事證明確，被告犯行洵堪認定。
二、核被告所為，係犯刑法第一百五十三條第一款之煽惑他人犯罪罪。查被告曾於九
    十年間因賭博案件，經本院判處有期徒刑六月，如易科罰金以三百元折算一日，
    於九十年十一月二十三日准予易科罰金執行完畢，有臺灣高等法院檢察署刑案紀
    錄簡覆表一件附卷可按，其於五年內再犯本件有期徒刑以上之罪，為累犯，應依
    法加重其刑。爰審酌被告曾有多次妨害秩序前科，有前開臺灣高等法院檢察署刑
    案紀錄簡覆表可稽，及其犯罪動機、手段、對社會風氣之不良影響及犯罪後態度
    等一切情狀，量處如主文所示之刑，並諭知易科罰金之折算標準。扣案之六合彩
    明牌八份 (每份四張) 、解說單四張，其中解說單一張係供被告犯罪所用之物，
    其餘則應為預備供犯罪所用之物，且該等明牌、解說單均屬被告所有，業如前述
    ，爰均依刑法第三十八條第一項第二款規定併予宣告沒收。
據上論斷，應依刑事訴訟法第二百九十九條第一項前段，刑法第一百五十三第一款、
第四十七條、第四十一條第一項前段、第三十八條第一項第二款，罰金罰鍰提高標準
條例第一條前段、第二條，判決如主文。
本案經檢察官黃明絹到庭執行職務。
中      華      民      國    九十一    年     十二     月    二十五    日
                                  臺灣板橋地方法院刑事第五庭
                                      法  官    戴   嘉   清
右正本證明與原本無異
如不服本判決應於送達後十日內向本院提出上訴狀
                                      書記官    陳   春   銘
中      華      民      國    九十一    年     十二     月      三十    日
附錄本案論罪科刑法條全文：
刑法第一百五十三條：
以文字、圖畫、演說或他法，公然為左列行為之一者，處二年以下有期徒刑，拘役或
一千元以下罰金：
一、煽惑他人犯罪者。
二、煽惑他人違背法令，或抗拒合法之命令者。
